臺灣雲林地方法院刑事判決
110年度易字第655號
公  訴  人  臺灣雲林地方檢察署檢察官
被      告  林振祐即林盈賢男  (民國00年0月00日生)


上列被告因詐欺案件，經檢察官提起公訴（110年度偵字第3242
號），本院改以簡式審判程序，並判決如下：
    主     文
林振祐犯非法由自動付款設備取財罪，處拘役伍拾日，如易科罰
金，以新臺幣壹仟元折算壹日。
    事實及理由
一、本案犯罪事實、證據及所犯法條，就犯罪事實部分金額應為
    新臺幣（下同）30萬2000元（檢察官起訴書之附表編號⒉之
    「提款日期：109年10月26日18時5分/提款金額10000元」、
    編號⒌之「提款日期：109年10月26日18時5分/提款金額1000
    0元」應予以刪除，業經公訴人於準備程序當庭減縮起訴範
    圍），以及就證據部分應增列「證人陳育萱於本院證述、告
    訴人沈順興於本院證述」外，其餘均引用檢察官起訴書之記
    載（如附件）。
二、法官考量刑度的理由被告和告訴人沈順興先前為翁婿關係，
    依據被告和告訴人到庭的說法，可知其2人過去關係並無不
    睦，是一直到因為被告和陳育萱婚姻離異，加上雙方又因民
    事涉訟，才開始沒有往來，對被告並不是在意錢（賠償情形
    詳如後述），而是後來相見面時都故意漠視，衍生的不快感
    覺，也知道很多事情是被告和陳育萱之間的紛爭，佐以被告
    犯後並未否認犯行，其自承當時會一時失慮，也是有急迫的
    經濟壓力，而被告提領的款項雖多達30萬2000元，但之後已
    經陸續歸還，可信告訴人所受損失已有一定彌補，又被告目
    前從事助理工作，收入不豐厚，而也負起照顧小孩的主要責
    任，況且觀諸被告過往並未見刑事紀錄，此有其臺灣高等法
    院被告前案紀錄表附卷可參，則對於被告初次犯下錯誤，仍
    應給予適當的寬待，並對應其行為選擇適切的法律效果才是
    等一切情狀，量處如主文所示之刑（含易科罰金標準）。
三、關於沒收
    被告就所提領金額表示已經全部返還，並提出相關收據為佐
    ，但告訴人方面則表示尚有2000元的差距，然雙方已經交由
    民事訴訟程序決定金額多寡，是法官認為尚無庸宣告沒收。
四、應適用之法律 
    刑事訴訟法第273 條之1 第1 項、第299 條第1項前段、第3
    10 條之2 、第454 條第2項。
本案經檢察官吳淑娟提起公訴，檢察官陳淑香到庭執行職務。
中　　華　　民　　國　　110 　年　　11　　月　　29　　日
                  刑事第七庭法  官  王子榮
以上正本證明與原本無異。
如不服本判決應於收受本判決後20日內向本院提出上訴書狀，上
訴書狀應敘述具體理由。上訴書狀未敘述上訴理由者，應於上訴
期間屆滿後20日內補提理由書狀於本院（均須按他造當事人之人
數附繕本） 「切勿逕送上級法院」。 
                            書記官  李沛瑩
中　　華　　民　　國　　110 　年　　11　　月　　29　　日
附錄：本案論罪科刑法條全文
刑法第339條之2
（違法由自動付款設備取得他人之物之處罰）
意圖為自己或第三人不法之所有，以不正方法由自動付款設備取
得他人之物者，處3年以下有期徒刑、拘役或30萬元以下罰金。
以前項方法得財產上不法之利益或使第三人得之者，亦同。
前二項之未遂犯罰之。

附件、
臺灣雲林地方檢察署檢察官起訴書
                                     110年度偵字第3242號
　　被　　　告　林振祐　男　29歲（民國00年0月00日生）
　　（原名林盈賢）　　　住雲林縣○○鎮○○里0鄰○○000號
　　　　　　　　　　　　國民身分證統一編號：Z000000000號
上列被告因詐欺案件，已經偵查終結，認應該提起公訴，茲將犯
罪事實及證據並所犯法條分敘如下：
    　　犯罪事實
一、林振祐與沈順興原係翁婿（林振祐與沈順興之女陳育萱於民
    國110年3月16日離婚）。林振祐利用沈順興欲住院而將其所
    有之中華郵政股份有限公司00000000000000號帳戶之提款卡
    交付陳育萱保管之機會，竟意圖為自己不法之所有，基於以
    不正方法由自動付款設備取得他人之物之犯意，於附表所示
    時間，向陳育萱（陳育萱涉犯詐欺罪嫌部分，未據告訴）拿
    取提款卡後，旋前往附表所示地點之自動櫃員機，冒充沈順
    興本人，將提款卡插入自動櫃員機內，輸入提款卡密碼後，
    操作取得附表所示之款項，合計取得33萬2,000元。
二、案經沈順興訴由雲林縣警察局斗南分局報告偵辦。
    　　證據並所犯法條
一、證據名稱及待證事實：
編號 證據名稱 待證事實 1 被告林振祐之自白 坦承上開犯罪事實 2 告訴人沈順興之指訴 證明上開犯罪事實 3 證人陳育萱之證述 證明上開犯罪事實 4 郵政存簿儲金簿影本 證明被告提款之時間、地點及金額  中華郵政股份有限公司雲林郵局110年10月13日雲營字第1102900523號函暨交易明細  
二、核被告所為，係犯刑法第339條之2第1項以不正方法由自動
    付款設備取得他人之物等罪嫌。被告於同日數次取得沈順興
    存款，係於密切接近之時地實施而侵害同一之法益，於主觀
    上亦應僅有單一犯意，依一般社會健全觀念，在時間差距上
    ，難以強行分開，在刑法評價上應合為包括之一行為予以評
    價，請論以接續犯之實質一罪。被告於編號1至9之9日以不
    正方法由自動付款設備取得他人之物犯嫌，犯意各別，行為
    互殊，請予分論併罰。
三、依刑事訴訟法第251條第1項提起公訴。
  　此　致
臺灣雲林地方法院
中　　華　　民　　國　 110　　年　　10　　月　　25　　日
                              檢　察　官  吳淑娟
本件證明與原本無異　
中　　華　　民　　國　 110　　年　　11　　月　　2 　　日
                              書　記　官  吳鈺釹
所犯法條
中華民國刑法第339條之2
（違法由自動付款設備取得他人之物之處罰）
意圖為自己或第三人不法之所有，以不正方法由自動付款設備取
得他人之物者，處 3 年以下有期徒刑、拘役或 30 萬元以下罰
金。
以前項方法得財產上不法之利益或使第三人得之者，亦同。
前二項之未遂犯罰之。
附表：
編號 提款日期 提款金額 提款地點 1 109年10月24日19時33分 10,000元 中華郵政股份有限公司斗南郵局   2 109年10月26日22時31分 20,000元 中華郵政股份有限公司斗南郵局 3 109年10月27日19時42分 60,000元 同上  109年10月27日19時43分 40,000元 同上 4 109年10月28日20時9分 20,000元 同上  109年10月28日21時35分 20,000元 同上 6 109年11月22日10時24分 10,000元 斗南鎮林子里全家便利商店（台新商業銀行股份有限公司） 7 109年11月30日23時33分 60,000元 中華郵政股份有限公司斗南郵局 8 109年12月2日20時14分 20,000元 台中商業銀行斗南分行  109年12月2日20時15分 10,000元 同上 9 109年12月3日16時37分 20,000元 同上  109年12月3日16時38分 12,000 同上